臺灣屏東地方法院刑事判決　　　　　　　 96年度訴字第731號
公　訴　人　臺灣屏東地方法院檢察署檢察官
被　　　告　甲○○
　　　　　　　　　　（現因另案於屏東監獄竹田分監執行中）
上列被告因違反毒品危害防制條例案件，經檢察官提起公訴（96
年度毒偵字第1246號），嗣被告於本院準備程序進行中先就被訴
事實為有罪之陳述，本院告知被告簡式審判程序之旨，並聽取當
事人之意見後，裁定改由受命法官獨任依簡式審判程序審理，本
院判決如下：
    主  文
甲○○施用第一級毒品，累犯，處有期徒刑壹年貳月。又施用第
二級毒品，累犯，處有期徒刑捌月。應執行有期徒刑壹年捌月。
    事  實
一、甲○○前於民國89年間因施用毒品案件，經本院以89年度毒
    聲字第690 號裁定送觀察、勒戒後，認有繼續施用毒品傾向
    ，經本院以89年度毒聲字1006號裁定令入戒治處所施以強制
    戒治，戒治期間因成效良好，經本院以89年度毒聲字第2095
    號裁定停止戒治，於89年9 月26日出所，嗣於90年4 月15日
    保護管束期滿以執行完畢論，並於同年4 月20日經臺灣屏東
    地方法院檢察署檢察官以90年度戒毒偵字第122 號為不起訴
    處分確定；又於強制戒治執行完畢後5 年內之94年間，再因
    違反毒品危害防制條例案件，經本院以93年度訴字第853 號
    判處應執行有期徒刑1 年4 月確定，並於95年5 月2 日縮短
    刑期假釋出獄，嗣經撤銷假釋，執行殘餘刑期2 月又11日，
    甫於96年1 月25日執行完畢。
二、詎甲○○仍未戒除吸食毒品之惡習，復基於施用第一級毒品
    海洛因之犯意，於96年4 月27日8 時許，在其位於屏東縣萬
    巒鄉○○路37號住處，以將海洛因摻入香菸內，點燃後吸食
    煙霧之方式，施用海洛因1 次；又基於施用第二級毒品甲基
    安非他命之犯意，於上開時、地，以將甲基安非他命置於玻
    璃管內，加熱後吸食煙霧之方式，施用甲基安非他命1 次。
    嗣於96年4 月28日下午14時許在屏東縣萬巒鄉○○村○○路
    37號因另案緝獲到案，經警徵得其同意採尿送驗後，呈嗎啡
    陽性反應與甲基安非他命陽性反應而查知上情。
二、案經屏東縣警察局內埔分局報請臺灣屏東地方法院檢察署檢
    察官偵查起訴。
    理  由
壹、程序部份
一、按除被告所犯為死刑、無期徒刑、最輕本刑為3 年以上有期
    徒刑之罪或高等法院管轄第一審案件者外，於法院行準備程
    序進行中，被告先就被訴事實為有罪之陳述時，審判長得告
    知被告簡式審判程序之旨，並聽取當事人、代理人、辯護人
    及輔佐人之意見後，裁定進行簡式審判程序；且受命法官行
    準備程序，與法院或審判長有同一之權限；又簡式審判程序
    之證據調查，不受刑事訴訟法第159 條第1 項、第161 條之
    2 、第161 條之3 、第163 條之1 及第164 條至第170 條規
    定之限制，刑事訴訟法第273 條之1 第1 項、第279 條第2
    項前段、第273 條之2 分別定有明文。被告所為係犯死刑、
    無期徒刑、最輕本刑為3 年以上有期徒刑以外之罪，其於準
    備程序中就被訴事實為有罪之陳述，經受命法官告知簡式審
    判程序之旨，並聽取公訴人、被告之意見後，本院合議庭認
    為適宜由受命法官獨任進行簡式審判程序，依刑事訴訟法第
    273 條之1 第1 項規定，裁定由受命法官獨任進行審判程序
    ，合先敘明。
貳、實體部分
一、訊據被告甲○○對於上揭犯罪事實均坦承不諱，復查：
（一）經警於查獲被告當日15時40分所採之尿液送驗結果，係呈
      嗎啡及甲基安非他命陽性反應，此有屏東縣警察局內埔分
      局毒品案件涉嫌人尿液採證編號姓名對照表、正修科技大
      學超微量研究科技中心96年5 月17日編號R00-0000-000號
      檢驗報告各1 份在卷可稽。
（二）按修正毒品危害防制條例就施用毒品者，祇於「初犯」及
      「5 年後再犯」二種情形，有其追訴條件之限制，即須於
      初犯經觀察、勒戒或強制戒治釋放後，5 年內均無施用毒
      品之行為，始能認其前所實施之觀察、勒戒或強制戒治已
      足遮斷毒癮，而得於5 年後再犯時，再予適用初犯之規定
      ，重行觀察、勒戒等程序。倘5 年內已經再犯，被依法追
      訴處罰，縱其第3 次（或第3 次以上）施用毒品之時間在
      初犯釋放5 年以後，即與「5 年後再犯」之情形有別，且
      因已於「5 年內再犯」，顯見其再犯率甚高，原實施觀察
      、勒戒或強制戒治，已無法收其實效，而無5 年戒斷期之
      存在，自無再經觀察、勒戒及強制戒治之必要，應由檢察
      官逕行起訴（最高法院95年度台非字第59號、第65號判決
      意旨參照）。查被告前因施用毒品案件，經本院以89年度
      毒聲字第690 號裁定送觀察、勒戒後，認有繼續施用毒品
      傾向，經本院以89年度毒聲字1006號裁定令入戒治處所施
      以強制戒治，戒治期間因成效良好，經本院以89年度毒聲
      字第2095號裁定停止戒治，於89年9 月26日出所，嗣於90
      年4 月15日保護管束期滿以執行完畢論，並於同年4 月20
      日經臺灣屏東地方法院檢察署檢察官以90年度戒毒偵字第
      122 號為不起訴處分確定後，嗣於上開強制戒治執行完畢
      釋放後5 年內，自93年5 月間某日起，至同年8 月20日16
      時許止，因施用第一級毒品海洛因與第二級毒品甲基安非
      他命多次，經本院於93年12月28日以93年度訴字第853 號
      判處應執行有期徒刑1 年4 月而確定之事實，有臺灣高等
      法院被告前案紀錄表、臺灣高等法院在監在押全國紀錄表
      及本院93年度訴字第853 號刑事判決各1 份在卷足參，則
      被告於前案經強制戒治執行完畢後，於5 年內已經再犯，
      並經依法追訴處罰，雖本案施用毒品之時間在初犯釋放5
      年後，惟被告既已先於「5 年內再犯」，顯見其再犯率甚
      高，原實施觀察、勒戒、強制戒治均已無法收其實效，而
      無5 年戒斷期之存在，參諸前揭判決意旨，自無再經觀察
      、勒戒及強制戒治之必要，而應由檢察官逕行起訴，並由
      本院依法論科。
（三）綜上所述，被告施用毒品事證應屬明確，其犯行應堪認定
      。
二、查海洛因及甲基安非他命分屬毒品危害防制條例第2 條第2
    項第1 款所規定之第一級毒品及同條項第2 款所規定之第二
    級毒品，核被告所為，係犯毒品危害防制條例第10條第1 項
    施用第一級毒品罪及同條第2 項施用第二級毒品罪。被告持
    有毒品，復進而施用，其持有毒品之低度行為，為施用毒品
    之高度行為所吸收，均不另論罪。被告所犯上開二罪間，犯
    意各別，罪名不同，應分論併罰之。又被告前於94年間，因
    違反毒品危害防制條例案件，經本院以93年度訴字第853 號
    判處應執行有期徒刑1 年4 月確定，並於95年5 月2 日縮短
    刑期假釋出獄，嗣經撤銷假釋，執行殘餘刑期2 月又11日，
    於96年1 月25日執行完畢，5 年以內故意再犯本件有期徒刑
    以上之罪，為累犯，所犯二罪均應依刑法第47條第1 項規定
    加重其刑。爰審酌被告雖於犯後即能坦承犯行，而其施用毒
    品行為於本質上係屬自我戕害行為，反社會性之程度應屬較
    低；惟施用毒品，不僅足以戕害其個人身心，且極易滋生其
    他犯罪，惡化治安甚重，嚴重損及公益，且被告前屢經觀察
    勒戒、強制戒治等處遇助其戒除毒品，竟再為本件施用毒品
    犯行，顯見其不思悔改，自制力亦顯不佳等一切情狀，酌情
    分別量處如主文所示之刑，並定其應執行之刑，以資懲儆。
據上論斷，應依刑事訴訟法第273 條之1 第1 項、第299 條第1
項前段，毒品危害防制條例第10條第1 項、第2 項，刑法第11條
前段、第47條第1 項、第51條第5 款，判決如主文。
本件經檢察官潘國威到庭執行職務。
中　　華　　民　　國　　96　　年　　8 　　月　　29　　日
                  刑事第一庭    法  官  羅培毓
以上正本證明與原本無異。
如不服本判決應於收受本判決送達後十日內向本院提出上訴書狀
，其未敘述上訴理由者，並得於提起上訴後十日內向本院補提理
由書狀（均須按他造當事人之人數附繕本）「切勿逕送上級法院
」
中　　華　　民　　國　　96　　年　　8 　　月　　31　　日
                                書記官  張儷薾
附錄本判決論罪科刑法條：
毒品危害防制條例第10條
施用第一級毒品者，處六月以上五年以下有期徒刑。
施用第二級毒品者，處三年以下有期徒刑。
